【裁判字號】    98,交簡上,206
【裁判日期】    981231
【裁判案由】    過失傷害
【裁判全文】
臺灣臺南地方法院刑事判決           98年度交簡上字第206號
上  訴  人  臺灣臺南地方法院檢察署檢察官
被      告  丙○○
上列上訴人因被告過失傷害案件，不服本院中華民國98年9月21
日98年度交簡字第2535號第一審刑事簡易判決（聲請簡易判決處
刑案號：98年度調偵字第930號），提起上訴，被告為有罪之陳
述，本院管轄之第二審合議庭裁定進行簡式審判程序，判決如下
：
    主  文
上訴駁回。
丙○○緩刑貳年。
    事實及理由
一、本件經本院審理結果，認第一審判決對被告丙○○論以過失
    傷害罪，量處有期徒刑3月，並諭知易科罰金之折算標準，
    其認事用法均無違誤，量刑亦屬妥適，應予維持，並引用其
    判決書所記載之事實、證據及理由（如附件）。
二、檢察官上訴意旨略以：本件是告訴人甲○○請求檢察官上訴
    ，被告丙○○駕駛車輛疏於注意車前狀況而肇事，致告訴人
    受有骨盆骨折、左側脛腓骨粉碎性骨折、左側第2、3、4、5
    肋骨骨折，呼吸衰竭及肺炎等難以治癒之傷害，被告肇事後
    對告訴人未曾聞問，且迄今未達成民事和解，認原審判決尚
    有違誤云云。
三、查本件車禍之發生，係被告於民國97年10月15日上午，駕駛
    車牌號碼5S-2147號自用小貨車，沿臺南市○區○○路1段外
    側快車道由南向北行駛，於同日上午9時30分許，行經該路1
    段350號前時，竟疏未注意車前狀況，並隨時採取必要之安
    全措施，而撞擊沿同方向機慢車優先道行進欲左轉由告訴人
    所騎乘車牌號碼ZVZ-025號輕型機車，致告訴人車倒地滑行
    再撞擊對向等待左轉由楊博仁駕駛之車牌號碼7R-707號連結
    砂石車，使告訴人受有骨盆骨折、左側脛腓骨粉碎性骨折、
    左側第2, 3,4,5肋骨骨折、呼吸衰竭及肺炎等傷害之事實，
    業據告訴人代理人石乙○○指訴明確，並有台南市立醫院診
    斷證明書2紙明書、道路交通事故調查報告表(一)、(二)、道路
    交通事故現場圖、臺灣省臺南區車輛行車事故鑑定委員會鑑
    定書各1紙、現場蒐證照片14張在卷可稽。又告訴人因上開
    車禍，所受之傷害，經本院依職權函詢告訴人之就診醫院即
    台南市立醫院結果：告訴人因左側肋骨第2至第5骨折，合併
    左側脛腓骨骨折及骨盆骨折等傷害，並於住院期間合併急性
    成人呼吸衰竭。因告訴人上述多處骨折，致使告訴人長期臥
    床，產生壓迫性傷口，於97年12月5日至97年12月22日住院
    。就骨折而言，至98年12月間已癒合，不應造成嚴重功能喪
    失，但對日常生活，仍有功能不良，但不致造成重大不治，
    若有嚴重功能喪失狀況，因是其他原因造成，與骨折並無直
    接關係等語，此有台南市立醫院98年12月11日南市醫字第09
    80000952號函及出院病歷摘要在卷足資佐證，足證告訴人因
    上開車禍所受之傷害，尚非屬重大不治或難治之傷害。再者
    ，被告對於本案之犯罪事實，於本院審理時，亦表示認罪。
    原審以事證明確，認被告顯有過失，核其所為係犯刑法第28
    4條第1項前段之過失傷害罪，並以被告於肇事後，犯罪未被
    有偵查權之公務員或機關發覺前，於事故現場向到場處理之
    臺南市警察局交通警察隊員警自承為肇事人，自首坦承犯行
    ，進而接受裁判，有臺南市警察局第一分局道路交通事故肇
    事人自首情形紀錄表附卷可佐，其行為合乎自首之要件，爰
    依刑法第62條前段之規定減輕其刑，認事用法均無違誤。原
    審復審酌被告駕駛車輛，本應謹慎小心，以維自身及參與道
    路交通者之安全，竟疏於注意車前狀況而肇事，致告訴人受
    有骨盆骨折、左側脛腓骨粉碎性骨折、左側第2,3,4,5肋骨
    骨折、呼吸衰竭及肺炎等傷害，且迄今尚未能與告訴人就民
    事賠償事宜，達成和解，惟念及本件車禍之肇事主因為告訴
    人，被告僅為肇事次因，且犯罪後業已坦承犯行等一切情狀
    ，爰判處有期徒刑3月，並諭知易科罰金折算標準，已依刑
    法第57條所規定之量處其刑。檢察官受告訴人之請求，以告
    訴人受傷重大及被告未與告訴人達成和解為由，指摘原審法
    院尚有違誤之處，因而提起上訴，其上訴為無理由，應予駁
    回。
四、末查，被告前未曾因故意受有期徒刑以上刑之宣告，有臺灣
    臺南地方法院檢察署刑案資料查註紀錄表及臺灣高等法院被
    告前案紀錄表在卷可憑，且被告係因行車過失致罹此罪名，
    並非故意犯罪，惡性輕微，其事後已於98年12月11日與告訴
    人成立民事和解，有臺南縣仁德鄉調解委員會調解筆錄1紙
    附卷可稽；參以檢察官於本院98年12月18日審理時亦表示被
    告已與告訴人成立民事和解，請本院諭知被告緩刑等語。被
    告歷經本件偵、審程序之教訓，應知警惕，信無再犯之虞，
    本院因認所宣告之刑以暫不執行為適當，併諭知緩刑2年，
    以勵自新。
據上論斷，應依刑事訴訟法第455條之1第1項、第3項、第373條
、第273條之1第1項、第368條，刑法第74條第1項第1款，判決如
主文。
本案經檢察官丁○○到庭執行職務。
中    華    民    國    98    年    12    月    31    日
            刑事第七庭    審判長法  官  鄧希賢
                                法  官  朱中和
                                法  官  田幸艷
以上正本證明與原本無異。
不得上訴。
                                書記官  莊文茹
中    華    民    國    98    年    12    月    31    日

司法院資訊處製作；財團法人民間司法改革基金會備份。
